【裁判字號】    99,簡上,173
【裁判日期】    991022
【裁判案由】    違反家庭暴力防治法
【裁判全文】
臺灣屏東地方法院刑事判決             99年度簡上字第173號
上  訴  人  乙○○
即  被  告
上列上訴人即被告因違反家庭暴力防治法案件，不服台灣屏東地
方法院99年度簡字第1504號中華民國99年7 月30日第一審簡易判
決（聲請簡易判決處刑案號99年度速偵字第75號），提起上訴，
本院管轄之第二審合議庭判決如下：
    主  文
上訴駁回。
乙○○緩刑貳年，緩刑期內付保護管束。
    事  實
一、乙○○為甲○○之配偶，兩人間具有家庭暴力防治法第3 條
    第1 款所定之家庭成員關係。乙○○曾於民國99年6 月22日
    經法院依家庭暴力防治法第14條規定，以99年度暫家護字第
    435 號民事暫時保護令裁定令其不得對被害人甲○○實施身
    體或精神上不法侵害之行為，不得直接或間接對被害人甲○
    ○為騷擾之聯絡行為，相對人應於99年8月5日上午8 時40分
    前，至法院法警室報到，接受處遇計畫之鑑定。乙○○領取
    前開保護令後，仍基於違反保護令之犯意，於99年7 月5 日
    21 時22 分許，在屏東縣屏東市○○路358 號之1 住處，因
    細故與甲○○發生爭執，竟大聲叫罵甲○○「要妳死」，而
    違反法院所為前述裁定。
二、案經屏東縣政府警察局屏東分局報請臺灣屏東地方法院檢察
    署檢察官偵查起訴。
    理  由
一、上揭犯罪事實，業據被告乙○○於本院審理中坦承不諱，核
    與被害人甲○○於警詢中指訴之情節大致相符，且有員警鄭
    順蓬之偵查報告書、本院99年度暫家護字第435 號民事通常
    保護令、執行紀錄表在卷可稽，事證已臻明確，被告犯行堪
    予認定。
二、按家庭暴力者，謂家庭成員間實施身體或精神上不法侵害之
    行為；又家庭暴力罪者，謂家庭成員間故意實施家庭暴力行
    為而成立其他法律所規定之犯罪，家庭暴力防治法第2 條第
    1 項、第2 項分別定有明文。本件被告與被害人係夫妻關係
    ，二人間具有家庭暴力防治法第3 條第1 款所定之家庭成員
    關係，被告對於被害人實施身體上之侵害行為，以致違反本
    院保護令，核被告所為，係犯家庭暴力防治法第61條第1 款
    之違反保護令罪。原審審酌被告與被害人為夫妻關係，經收
    受法院裁定之通常保護令後，復未能遵守限制，漠視保護令
    於無物，本件犯罪之動機、手段，對被害人身心造成之傷害
    ，暨其犯罪後坦承全部犯行，已有悔意等一切情狀，量處拘
    役30日，並諭知易科罰金折算標準，其認事用法，均無不合
    ，量刑亦屬妥適。被告上訴意旨空言請求輕判，顯無理由，
    應予駁回。惟查，被告犯後已深表悔悟，被害人亦表示願意
    原諒被告，其未曾受有期徒刑之宣告，素行尚佳，有臺灣高
    等法院被告全國前案紀錄表在卷可稽，目前失業經濟困窘，
    並據被告及告訴人陳述明確，本院斟酌上情，認其一時失慮
    而罹刑典，經此審判科刑，當知所警惕，信無再犯之虞，本
    件所宣告之刑以暫不執行為適當，爰諭知緩刑二年，以勵自
    新，並依家庭暴力防治法第38條第1 項規定，於緩刑期內付
    保護管束，以收後效。
據上論斷，應依刑事訴訟法第455 條之1 第1 項、第3 項、第
368 條，家庭暴力防治法第38條第1 項，刑法第11條前段、第74
條第1項第1 款，判決如主文。
本案經檢察官潘國威到庭執行職務。
中    華    民    國    99    年    10    月    22    日
                  刑事第三庭  審判長法  官   張世賢
                                    法  官   許嘉仁
                                    法  官   蕭筠蓉
以上正本證明與原本無異。
不得上訴。
中    華    民    國    99    年    10    月    22    日
                                書記官  粘嫦珠

司法院資訊處製作；財團法人民間司法改革基金會備份。
